臺灣高雄地方法院刑事判決　　　　　　　　　　　　　九十一年度訴字第九一號
　　公　訴　人　臺灣高雄地方法院檢察署檢察官
　　被　　　告　甲○○
右列被告因違反毒品危害防制條例案件，經檢察官提起公訴（九十一年度毒偵字第八
三五號），本院判決如左：
    主  文
甲○○連續施用第一級毒品，處有期徒刑壹年伍月。
扣案之第一級毒品海洛因壹包（驗前毛重壹公克，驗後淨重零點捌陸公克）沒收銷燬
。
    事  實
一、甲○○前於民國八十九年二月間因施用第二級毒品案件，經台灣高雄少年法院以
    八十九年度少調字第二二六號裁定送少年觀護所附設勒戒所觀察、勒戒後，認無
    繼續施用毒品之傾向，經台灣高雄少年法院於八十九年二月二十九日以八十九年
    度少調字第二二六號裁定不付審理確定。嗣於八十九年七月間，又因施用第二級
    毒品案件，經臺灣高雄地方法院檢察署檢察官聲請本院以八十九度毒聲字第五九
    三六號裁定送台灣高雄看守所附設勒戒處所觀察、勒戒後，認無繼續施用毒品之
    傾向，再經臺灣高雄地方法院檢察署檢察官於八十九年八月十四日以八十九年度
    毒偵字第五二五三號不起訴處分確定。復於八十九年九月間，又因施用第一級毒
    品海洛因及第二級毒品安非他命案件，經送強制戒治，並由臺灣高雄地方法院檢
    察署檢察官提起公訴，本院於九十年一月三十日以八十九年度訴字第二八二九號
    案件分別判處有期徒刑一年及六月。詎甲○○仍不知悔改，竟又基於概括犯意，
    自九十一年一月間某日起迄同年月十八日下午四時許止，以平均一星期施用一至
    二次之頻率，連續在其高雄縣鳳山市○○里○○路七巷九號住處，以將第一級毒
    品海洛因摻入香菸吸食之方式，連續施用第一級毒品海洛因多次，嗣於九十一年
    一月十九日十二時許，在高雄縣鳳山市○○○路七十巷內為警查獲，並扣得海洛
    因一包（驗前毛重一公克，驗後淨重零點八六公克）。
二、案經高雄市政府警察局移送台灣高雄地方法院檢察署檢察官偵查起訴。
    理  由
一、右揭事實，訊據被告甲○○於本院審理時坦白承認（參見本院九十一年九月二十
    四日審判筆錄），且被告為警逮捕後採取尿液經送高雄市立凱旋醫院檢驗結果，
    亦呈嗎啡陽性反應，此有高雄市立凱旋醫院九十一年三月十一日煙毒尿液檢驗成
    績書一紙附卷可稽，而扣案疑似海洛因之粉末，經送驗結果確係第一級毒品海洛
    因，復有法務部調查局九十一年四月十七日編號000000000號鑑定通知
    書一紙附卷可稽，足認被告上開自白與事實相符，堪信為真實。此外，被告甲○
    ○於八十九年二月間即因施用第二級毒品案件，經台灣高雄少年法院以八十九年
    度少調字第二二六號裁定送少年觀護所附設勒戒所觀察、勒戒後，認無繼續施用
    毒品之傾向，經台灣高雄少年法院於八十九年二月二十九日以八十九年度少調字
    第二二六號裁定不付審理確定。嗣於八十九年七月間，又因施用第二級毒品案件
    ，經臺灣高雄地方法院檢察署檢察官聲請本院以八十九度毒聲字第五九三六號裁
    定送台灣高雄看守所附設勒戒處所觀察、勒戒後，認無繼續施用毒品之傾向，再
    經臺灣高雄地方法院檢察署檢察官於八十九年八月十四日以八十九年度毒偵字第
    五二五三號不起訴處分確定。復於八十九年九月間，又因施用第一級毒品海洛因
    及第二級毒品安非他命案件，經送強制戒治，並由臺灣高雄地方法院檢察署檢察
    官提起公訴，本院於九十年一月三十日以八十九年度訴字第二八二九號案件分別
    判處有期徒刑一年及六月，此有台灣高雄地方法院檢察署刑案資料查註紀錄表及
    臺灣高等法院被告全國前案紀錄表可按，今本件被告復又施用第一級毒品，其四
    犯毒品危害防制條例第十條第一項之罪，本件事證明確，被告連續施用第一級毒
    品之犯行應依法論科。
二、核被告所為，係犯毒品危害防制條例第十條第一項之罪。被告持有第一級毒品，
    進而施用，其持有之低度行為應被施用之高度行為所吸收，故不另論罪；被告先
    後施用第一級毒品多次，時間緊接，方法相同，犯罪構成要件亦相同，顯係基於
    概括犯意反覆為之，應依連續犯規定論以一罪，並加重其刑。爰審酌被告屢經台
    灣少年法院及本院勒戒處分後，仍未能戒除毒癮，再度吸食毒品，顯見其毫無悔
    改之意，本不宜寬貸，惟念其施用毒品乃自戕行為，尚未害及他人，且犯後已坦
    承犯行，態度尚稱良好等一切情狀，量處如主文所示之刑。扣案之扣案疑似海洛
    因之粉末一包（驗前毛重一公克，驗後淨重零點八六公克），確係屬第一級毒品
    海洛因，有前開檢驗報告在卷足憑，應依毒品危害防制條例第十八條第一項規定
    ，不問屬於犯人與否，均宣告沒收並銷燬之。
三、至於被告於前揭時點為警採尿檢驗結果，亦有甲基安非他命陽性反應，另涉有毒
    品危害防制條例第十條第二項施用第二級毒品罪嫌，惟此部分未經檢察官起訴，
    且亦非本件起訴效力所及，本院自不得一併審酌，爰請檢察官另行依法處理，併
    此敘明。
據上論斷，應依刑事訴訟法第二百九十九條第一項前段，毒品危害防制條例第十條第
一項、第十八條第一項前段，刑法第十一條前段、第五十六條，判決如主文。
中        華        民        國    九十一   年    九    月    二十五   日
                                      臺灣高雄地方法院刑事庭
                                          法  官  廖建瑜
右正本證明與原本無異。
如不服本判決，應於判決送達後十日內，向本院提出上訴狀。
                                          書記官  王翌翔
中        華        民        國    九十一   年    九    月    二十五   日
附錄論罪法條：
毒品危害防制條例第十條第一項
施用第一級毒品者，處六月以上五年以下有期徒刑。
